臺灣士林地方法院小額民事判決
110年度士小字第1603號
原      告  陳秋銘
被      告  李步青
上列當事人間因被告傷害等案件（109年度訴字第577號），原告
提起刑事附帶民事訴訟請求損害賠償事件（109年度附民字第712
號），經本院刑事庭裁定移送前來，本院於民國110年11月25日
言詞辯論終結，本院判決如下：
    主  文
被告應給付原告新臺幣貳萬陸仟參佰捌拾捌元，及自民國一百零
九年十二月十五日起至清償日止，按年息百分之五計算之利息。
原告其餘之訴駁回。
本判決原告勝訴部分得假執行。
原告其餘假執行之聲請駁回。
    事實及理由要領
一、按訴狀送達後，原告不得將原訴變更或追加他訴；但請求之
    基礎事實同一、擴張或減縮應受判決事項之聲明者，不在此
    限，民事訴訟法第255條第1項但書第2款、第3款定有明文。
    又依同法第436條之23準用第436條第2項之規定，前揭規定
    於小額訴訟程序亦適用之。查原告起訴時訴之聲明為：「被
    告應給付原告新臺幣10萬元，及自起訴狀繕本送達翌日起至
    清償日止，按年息5％計算之利息。」，嗣於訴訟程序進行中
    ，原告減縮請求之金額為新臺幣（下同）70898元，並變更
    訴之聲明為：「被告應給付原告新臺幣70898元，及自起訴
    狀繕本送達翌日起至清償日止，按年息5％計算之利息。」，
    核其上開變更請求部分，應屬縮減應受判決事項之聲明，揆
    諸前揭之規定，應予准許。
二、原告起訴主張：兩造於民國109年8月19日10時5分許，分別
    駕車及騎乘機車停放在新北市○○區○○○00號前，下車後，2人
    各自基於傷害對方身體之犯意，互相拉扯對方領口，被告以
    徒手毆打原告之頭部、頸部，使原告受有頭臉部挫傷、右側
    耳擦傷、頸部挫傷、疑似左側手肘挫傷、頸部肌肉、筋膜和
    肌腱拉傷、頭部外傷等傷害，並造成原告配戴之眼鏡損壞（
    下稱系爭事故），原告因被告上述行為而支出醫療費用新臺
    幣（下同）10208元、請假回診8天之薪資損失8000元、眼鏡
    更換費用2690元、未來看診掛號及交通費用29700元，並因
    此受有精神上損害而請求精神慰撫金20300元，共計70898元
    ，爰依侵權行為損害賠償之法律關係提起本件訴訟，並聲明
    被告應給付原告70898元，及自起訴狀繕本送達之翌日起清
    償日止，按年息百分之五計算之利息，並願供擔保，請准宣
    告假執行。
三、被告則以：關於骨科治療復健卡部分，並無復健之必要，且
    被告並未碰到原告之眼鏡，該損害並非被告所造成，另原告
    請求將來看診費用及交通費亦無必要，而每人均有固定休假
    日數，公司不會因看診而扣薪，且就精神賠償部分亦認毋須
    賠償等語資為抗辯，並聲明請求駁回原告之訴。
四、得心證之理由：
　㈠按因故意或過失，不法侵害他人之權利者，負損害賠償責任
    ；又不法侵害他人之身體或健康者，對於被害人因此喪失或
    減少勞動能力或增加生活上之需要時，應負損害賠償責任；
    又不法侵害他人之身體、健康、名譽、自由、信用、隱私、
    貞操，或不法侵害其他人格法益而情節重大者，被害人雖非
    財產上之損害，亦得請求賠償相當之金額，民法第184條第1
    項前段、第193條第1項及第195條第1項前段分別定有明文。
    經查：原告主張被告於前揭時地毆打原告致其受傷之事實，
    業經本院刑事庭以本院109年度訴字第577號刑事判決認被告
    涉犯傷害罪而判處拘役30日確定在案，此有上開刑事判決在
    卷可參，復經本院依職權調閱前開刑事案件卷宗查閱無訛；
    被告雖辯稱並未出手毆打原告云云，然並未提出其他證據以
    實其說，而被告於前開刑事案件審理時自承曾出手還擊，且
    依前開刑事案件之現場照片、監視器錄影畫面截圖及勘驗筆
    錄所示案發過程以觀，雙方確有出手互相拉扯尋釁之舉動，
    足見被告前開所辯，核與上開事證不符，尚不足採，則原告
    此部分之主張，應堪信為真實。是原告依侵權行為之法律關
    係，請求被告負損害賠償責任，於法當屬有據。
　㈡茲就原告主張之各項損害賠償請求有無理由，判斷如下：
    ⒈醫療費用部分：
　　　原告主張因系爭事故支出馬偕醫院診療費用7708元及骨科
      治療復健費用2500元，計為10208元，固據其提出淡水馬
      偕紀念醫院醫療費用收據及骨科治療復健卡等影本為證，
      然上開醫療費用收據經核算僅為6388元，且為被告所不爭
      執，則就其他馬偕醫院診療費用之支出，因未提出單據以
      為佐證，自難認原告實際受有此部分費用支出之損失；另
      前開骨科治療復健卡上並未記載復健費用之金額，且依該
      骨科治療復健卡所載內容，亦無從認定原告所為復健治療
      之必要性，自難認原告因系爭傷害事故而實際受有此部分
      費用支出之損失，應認原告請求前開醫療費用於6388元範
      圍內，於法有據，應予准許，逾此部分之請求，難認有據
      ，應予駁回。
　　⒉薪資損失部分：
　　　原告主張因系爭事故請假8天回診而受有薪資損失8000元
      ，然並未提出任何單據以為證明，且為被告所否認，自難
      認原告因系爭事故而有上開薪資損失，故此部分之請求，
      尚屬無據，應予駁回。
    ⒊眼鏡費用部分：
　　　原告主張因系爭事故而致其眼鏡受損，而支出更換費用26
      90元，雖據其提出統一發票（二聯式）為證，然為被告所
      否認，而依前開刑事案件之現場照片以觀，並無眼鏡受損
      之照片，且原告亦未提出其他證據以證明該眼鏡確因系爭
      事故而受損，則原告所受此部分損失，自難認確因系爭事
      故所致，是此部分之請求，亦屬無據，應予駁回。
　　⒋未來看診掛號及交通費用部分：
　　　原告主張因系爭事故致有未來看診掛號及交通費用計2970
      0元之支出，然並未提出任何單據以證明其有持續就診之
      需求，且為被告所否認，自難認原告確有因系爭事故而於
      將來支出該等費用之必要，故此部分之請求，難認有據，
      應予駁回。
    ⒌精神慰撫金部分：
　　　又不法侵害他人之人格權，被害人受有非財產上損害，請
      求加害人賠償相當金額之慰撫金時，法院對於慰撫金之量
      定，應斟酌實際加害情形、所造成之影響、被害人痛苦之
      程度、兩造之身分地位、經濟狀況及其他各種狀況，以核
      定相當之數額（最高法院47年台上字第1221號、51年台上
      字第223號號判決意旨參照）。又民法第195條第1項雖規
      定，不法侵害他人之身體、健康、名譽者，得請求賠償相
      當金額之非財產上之損害，惟所謂相當，除斟酌雙方身分
      資力外，尤應兼顧加害程度與其身體、健康影響是否重大
      以為斷（最高法院89年度台上字第1952號判決意旨參照）
      。本院審酌被告以上開行為侵害原告之身體、健康等人格
      權，兼衡原告為高工畢業，目前在球場工作，月薪25000
      元，名下無存款、車輛及不動產，而被告為高職畢業，目
      前在台北港做輔佐工，月薪3至4萬元，名下無存款及不動
      產，此有本院另案調取之稅務電子閘門財產所得調件明細
      表及本院另案言詞辯論筆錄在卷可稽，兼衡兩造身份、地
      位及經濟能力、被告侵權行為之手段、方法及加害程度、
      原告之痛苦程度等一切情狀，認為原告就被告前揭侵權行
      為請求精神上之損害賠償，以2萬元為適當。
　  綜上，原告主張因系爭事故所得請求之損害賠償金額計為26
    388元。
  ㈢又給付無確定期限者，債務人於債權人得請求給付時，經其
    催告而未為給付，自受催告時起，負遲延責任；其經債權人
    起訴而送達訴狀，或依督促程序送達支付命令，或為其他相
    類之行為者，與催告有同一之效力；又遲延之債務，以支付
    金錢為標的者，債權人得請求依法定利率計算之遲延利息；
    又應付利息之債務，其利率未經約定，亦無法律可據者，週
    年利率為百分之五，民法第229條第2項、第233條第1項前段
    、第203條分別定有明文。查本件請求被告給付侵權行為損
    害賠償事件，未經原告舉證證明定有期限，應認屬未定期限
    債務，依上開規定，被告應自受催告時起始負遲延責任，而
    本件刑事附帶民事訴訟起訴狀繕本，業於109年12月14日送
    達於被告，此有送達證書附卷可參，是原告就上揭所得請求
    之金額，尚得請求自起訴狀繕本送達之翌日即109年12月15
    日起至清償日止，按年息百分之五計算之利息。從而，原告
    依上開法律關係，求為判決如主文第1項所示，為有理由，
    應予准許，逾此範圍之請求，為無理由，應予駁回。
五、本件事證已臻明確，兩造其餘攻擊防禦方法及舉證，經核與
    判決結果不生影響，無逐一論列之必要，併予敘明。
六、本件係就民事訴訟法第436條之8第1項適用小額程序所為被
    告部分敗訴之判決，依同法第436條之20規定，應依職權就
    原告勝訴部分宣告假執行；又本件係刑事附帶民事訴訟，由
    刑事合議庭裁定移送本庭之事件，依刑事訴訟法第504條第2
     項之規定，免納裁判費，且迄至本院言詞辯論終結止，當
    事人並無其他訴訟費用之支出，自無諭知本件訴訟費用負擔
    之必要。又原告所為宣告假執行之聲請，僅在促使法院為此
    職權之行使，本院自不受其拘束，仍應逕依職權宣告假執行
    ，然本件既已依職權宣告假執行，自無再命原告提供擔保之
    必要。至原告之訴經駁回部分，其假執行之聲請即失所附麗
    ，應併予駁回。　　
中    華    民    國    110   年    12    月    16    日
                  士林簡易庭  法  官  黃雅君　
　　　　　　　　　
以上正本係照原本作成。
如不服本判決，應於送達後20日內，向本院提出上訴狀並應記載
上訴理由，表明關於原判決所違背之法令及其具體內容與依訴訟
資料可認為原判決有違背法令之具體事實，如於本判決宣示後送
達前提起上訴者，應於判決送達後20日內補提上訴理由書（須附
繕本）。
中    華    民    國    110   年    12    月    16    日
                              書記官  吳俊明